臺灣宜蘭地方法院刑事判決　　　　　　　　　　　　　九十一年度易字第四二八號
　　公　訴　人　臺灣宜蘭地方法院檢察署檢察官
　　被　　　告　甲○○
右列被告因恐嚇取財等案件，經檢察官提起公訴（九十一年度偵字第一九二一號），
本院判決如左：
    主  文
甲○○損壞他人之玻璃，足生損害於他人，累犯，處拘役伍拾伍日，如易科罰金，以
佰元折算壹日。扣案鋁棒壹支沒收之。
    事  實
一、甲○○前於民國八十六年間因違反麻醉藥品管制條例案件，經本院判處有期徒刑
    三月確定，八十七年十二月八日執行完畢。詎猶不知悛悔，復於九十一年五月十
    六日十五時許，至宜蘭縣宜蘭市○○路二十四之二號三樓探望友人田玉珠之病情
    時，適逢丙○○亦來電慰問田玉珠，甲○○竟自行取過話筒而向丙○○出言表示
    ：因丙○○將田玉珠玩瘋，故需負責田玉珠之醫藥費等語。丙○○聽後不悅，即
    反言稱：女人是你在玩，為何要我負責等語，致使甲○○大怒而揚言欲至丙○○
    住處對之加以毆打，丙○○以：要來就來等語反言相激，故甲○○旋持其所有之
    鋁棒至丙○○位於宜蘭縣市○○路七十九巷三十七號住處前，向丙○○叫囂並出
    言稱：以後見一次打一次，若再不出來就把玻璃打破等語恫嚇丙○○，且以所持
    鋁棒擊破丙○○住處鋁門窗玻璃二面，致使丙○○心生畏怖，恐其身體將遭受危
    害而報警當場查獲。
二、案經丙○○訴由宜蘭縣警察局宜蘭分局報告臺灣宜蘭地方法院檢察署檢察官偵查
    起訴。
    理  由
一、訊據被告甲○○除對告訴人丙○○來電慰問證人田玉珠時，由其自行與告訴人丙
    ○○對話之事實矢口否認，並辯稱：該通電話非丙○○來電，而係田玉珠之母黃
    玉妹去電丙○○等語外，其餘事實則皆坦承不諱，經核乃與告訴人丙○○、證人
    田玉珠、黃玉妹、丙○○之妻陳許阿笑分別於偵查中指證各語相符一致，復有現
    場照片一幀存卷，暨被告持以犯罪所用之鋁棒一支扣案可佐，堪徵被告之自白確
    與真實相契合，洵可採憑。至被告雖以前開言詞置辯。然查，被告甲○○至證人
    田玉珠家中慰問後，適逢告訴人丙○○來電，被告即自行接過電話與告訴人對談
    一節，已經現場證人田玉珠、黃玉妹先後於警詢及偵查中結證屬實，核與告訴人
    丙○○自警詢至偵審中指訴情節吻合一致，是被告此部分辯解，顯屬托詞飾究之
    語，委無可採。總上所陳，本件事證已臻明確，被告犯行洵堪認定，應予依法論
    科。
二、按刑法第三百零五條之恐嚇罪，所稱以加害生命、身體、自由、名譽、財產之事
    ，恐嚇他人者，係指以使人生畏怖心為目的，而通知將加惡害之旨於被害人而言
    。且受惡害之通知者，因其恐嚇，生安全上之危險及實害而言。最高法院五十二
    年度臺上字第七五一號、二十六年度渝非字第十五號分別著有判例可資參酌。是
    本件告訴人丙○○因見被告甲○○持鋁棒在其住處外叫囂且出言恫嚇，更以所持
    鋁棒擊破住處鋁門窗玻璃二面而使其身心狀態皆感危險迫害之情狀，已據告訴人
    於警詢及偵審中指陳歷歷，亦經證人即告訴人之妻陳許阿笑於偵查中證述綦詳。
    另由告訴人面對被告持鋁棒在其住處外揚言威嚇及破壞鋁門窗玻璃後，旋即報警
    處理之舉動，益徵告訴人確因被告之行為舉止而深感其身體之安全業已陷於危險
    之境地，是揆諸首揭判例意旨，核被告甲○○之所為，係犯刑法第三百零五條之
    恐嚇危害安全罪及同法第三百五十四條之毀損器物罪。其所犯上揭二罪間，因具
    方法、目的之牽連關係，應依刑法第五十五條牽連犯之規定，從一重之毀損器物
    罪處斷。又被告前於八十六年間因違反麻醉藥品管制條例案件，經本院判處有期
    徒刑三月確定，八十七年十二月八日執行完畢等情，業據其自承在卷，復有臺灣
    高等法院被告全國前案紀錄表一份附卷可憑，茲於執行完畢後五年內再犯有期徒
    刑以上之本罪，應依刑法第四十七條累犯之規定，加重其刑。審酌被告僅因細故
    即持鋁棒毀壞告訴人住處鋁門窗玻璃及出言恫嚇，顯見其性格暴烈難以控制其自
    身情緒，犯罪情節非輕，本應重罰，惟念其所為乃肇因於告訴人言語上之刺激，
    犯後業已坦承主要犯行不諱，及其素行、犯罪動機、目的、手段及造成被害人及
    社會整體侵害等一切情狀，爰酌情量處如主文所示之刑，並諭知易科罰金之折算
    標準，以示警懲。扣案鋁棒一支，已據被告自承為其所有且供犯罪所用之物，經
    記明筆錄在卷可稽，爰併依刑法第三十八條第一項第二款之規定諭知沒收，附此
    敘明。
三、至公訴意旨認被告乃基於為自己不法所有之意圖，而以證人田玉珠患病為由向告
    訴人要求出錢治療田玉珠，並以：若不拿錢出來即至告訴人住處砸毀物品並毆打
    告訴人等語恫嚇告訴人，嗣更持鋁棒至告訴人住處出言恫嚇告訴人及持鋁棒砸毀
    告訴人住處鋁門窗玻璃二面，致使告訴人心生畏懼，而認被告之所為，應係犯刑
    法第三百四十六條第三項、第一項恐嚇取財未遂及同法第三百五十四條毀損器物
    等罪嫌。然查，告訴人丙○○於本院調查時到庭陳稱：其聽聞甲○○以田玉珠患
    病為由要求出錢讓田玉珠看病後，確向甲○○出言「女人是你在玩，為何要我負
    責」（見本院九十一年十月十五日訊問筆錄）等語明確，核與被告先後於警詢及
    本院調查、審理時所陳各語相符一致。又證人即告訴人之妻陳許阿笑於偵查中已
    到庭證稱：甲○○在其住處外揚言毆打丙○○及砸毀玻璃時，並無提及與錢有關
    之事（見偵查卷第四二頁、第四三頁）等語綦詳；證人即現場處理員警丁○○亦
    於本院調查時到庭結證稱：其至現場時告訴人住處玻璃已破裂，甲○○則持鋁棒
    在外。其僅聽聞甲○○辱罵丙○○之話語，甲○○並無談及有關錢之事項等語翔
    實。另證人即製作被告筆錄之員警乙○○復於本院調查中到庭結證稱：甲○○在
    製作筆錄時依舊十分氣憤，表示其因田玉珠患病而要求丙○○出錢治療田玉珠，
    但丙○○竟在電話中出言刺激，其方前往丙○○住處與之理論（均見本院九十一
    年十月十五日訊問筆錄）等語明確，經核亦與被告於警詢筆錄中所言各語相合一
    致。是總合被告甲○○與告訴人丙○○之電話對談內容、被告在告訴人住處外所
    言各語，及被告於當場遭警帶回警局製作筆錄時所陳情節，皆可認定被告持鋁棒
    前往告訴人住處砸毀玻璃及叫囂揚言之舉措，確係肇因於告訴人在電話中表示「
    女人是你在玩，為何要我負責」之言詞內容，而非基於為其不法所有之意圖，方
    持鋁棒前往告訴人住處索討財物甚明。公訴意旨認被告所為係犯刑法第三百四十
    六條第三項、第一項恐嚇取財未遂罪嫌部分，容有誤會，然因基本犯罪事實及社
    會侵害性乃屬同一，爰依法變更起訴法條，特此記明。
據上論斷，應依刑事訴訟法第二百九十九條第一項前段、第三百條，刑法第三百零五
條、第三百五十四條、第五十五條、第四十七條、第四十一條第一項，罰金罰鍰提高
標準條例第一條前段、第二條，判決如主文。
本案經檢察官沈念祖到庭執行職務
中    華    民    國      九十一      年      十二      月      十      日
                                  臺灣宜蘭地方法院刑事第二庭
          法  官  陳  嘉  年
右正本證明與原本無異。
如不服本判決，應於判決送達後十日內，向本院提出上訴狀。(應附繕本)
                                          書記官  詹  玉  惠
中    華    民    國      九十一      年      十二      月      十一    日
附錄本案論罪科刑法條全文
刑法第三百零五條
以加害生命、身體、自由、名譽、財產之事恐嚇他人，致生危害於安全者，處二年以
下有期徒刑、拘役或三百元以下罰金。
刑法第三百五十四條
毀棄、損壞前二條以外之他人之物或致令不堪用，足以生損害於公眾或他人者，處二
年以下有期徒刑、拘役或五百元以下罰金。
